【裁判字號】    97,易,645
【裁判日期】    970509
【裁判案由】    竊盜
【裁判全文】
臺灣彰化地方法院刑事判決               97年度易字第645號
公  訴  人  臺灣彰化地方法院檢察署檢察官
被      告  甲○○
上列被告因竊盜案件，經檢察官提起公訴（97年度偵字第1995號
），本院判決如下：
    主  文
甲○○攜帶兇器竊盜，累犯，處有期徒刑壹年。
扣案之自製剪刀開鎖器壹支沒收。
    犯罪事實
一、甲○○前曾因施用第一級毒品案件，經本院以91年度訴字第
    960號判決判處有期徒刑9 月確定（第1 案）；且因施用第
    一、二級毒品案件，經本院以93年度訴字第189 號判決判處
    有期徒刑10月、6 月，應執行有期徒刑1 年2 月確定（第2
    案）；復因竊盜案件，經本院以93年度易字第198 號判決判
    處有期徒刑1 年4 月確定（第3 案）；再因施用第二級毒品
    案件，經臺灣雲林地方法院以95年度訴字第27號判決判處有
    期徒刑5 月確定（第4 案）。其上開毒品及竊盜案件（第2
    、3 、4 案）所處有期徒刑部分，並經定應執行有期徒刑2
    年10月確定，再與前揭毒品案件（第1 案）所處有期徒刑9
    月部分接續執行，於民國95年8 月22日縮短刑期假釋出監付
    保護管束，嗣經撤銷假釋，且上開第2 、3 、4 案經臺灣雲
    林地方法院於96年9 月28日以96年度聲減字第1587號裁定各
    減刑2 分之1 ，並定應執行有期徒刑1 年5 月，而於96年10
    月8 日確定，則已執行部分經折抵減刑後刑期已滿，毋須再
    執行撤銷假釋後之殘刑，經檢察官於96年10月23日簽結執行
    完畢。詎仍不知悔悟，復基於意圖為自己不法所有之犯意，
    於97年2 月25日凌晨2 時許，攜帶其所有客觀上得作為兇器
    使用之自製剪刀開鎖器1 支，前往苗栗縣通霄鎮○○路490
    巷2 號旁空地，以該自製剪刀開鎖器撬開乙○○所有之拼裝
    車車鎖而竊取拼裝車1 輛（價值約新臺幣20萬元），得手後
    即駕駛該拼裝車離去，供己代步使用。嗣於97年2 月25日下
    午1 時30分許，甲○○駕駛上開所竊得之拼裝車，行經彰化
    縣員林鎮○○路○段68巷31號前為警查獲，並扣得甲○○所
    有供其竊盜所用之自製剪刀開鎖器1 支及起獲上開拼裝車1
    輛（已發還），始查悉上情。
二、案經乙○○訴由彰化縣警察局田中分局報請臺灣彰化地方法
    院檢察署檢察官偵查起訴。
    理  由
一、按被告以外之人於審判外之陳述，雖不符刑事訴訟法第159
    條之1 至第159 條之4 之規定，而經當事人於審判程序同意
    作為證據，法院審酌該言詞陳述或書面陳述作成時之情況，
    認為適當者，亦得為證據。當事人、代理人或辯護人於法院
    調查證據時，知有第159 條第1 項不得為證據之情形，而未
    於言詞辯論終結前聲明異議者，視為有前項之同意，刑事訴
    訟法第159 條之5 定有明文。查本案全部卷證，公訴人及被
    告均不爭執其證據能力，本院復衡以該等供述證據作成時之
    情況，應為適當，是可認後述所引用證據之證據能力均無疑
    義，合先敘明。
二、上開犯罪事實，業據被告甲○○迭於警詢、偵查中及本院審
    理時坦承不諱，且經證人即被害人乙○○於97年2 月25日警
    詢中指證綦詳，並有現場照片4 張、拼裝車證明文件影本2
    紙、贓證物品認領保管收據1 紙附卷可稽，足徵被告之自白
    確與事實相符，堪以採信。再按攜帶兇器竊盜，祇須行竊時
    攜帶具有危險性之兇器為已足，並不以攜帶之初有行兇之意
    圖為必要，此所謂兇器，其種類並無限制，凡客觀上足對人
    之生命、身體、安全構成威脅，具有危險性之兇器均屬之，
    且祇須行竊時攜帶此種具有危險性之兇器為已足，並不以攜
    帶之初有行兇之意圖為必要（最高法院62年臺上字第2489號
    判例、79年臺上字第5253號判例、93年度臺上字第526 號判
    決意旨可資參照），查被告在前揭地點行竊時，身上確有攜
    帶上開自製剪刀開鎖器1 支，而該自製剪刀開鎖器1 支，係
    金屬製品，屬質地堅硬之尖型鋒利物，客觀上足對人之生命
    、身體、安全造成危險，為可供兇器使用之物。綜上所述，
    本件事證明確，被告上開竊盜犯行堪以認定，應依法論科。
三、核被告甲○○所為，係犯刑法第321 條第1 項第3 款攜帶兇
    器竊盜罪。又被告有如上開犯罪事實欄所載之前科，並於95
    年8 月22日縮短刑期假釋出監付保護管束，嗣遭撤銷假釋，
    且上開第2 、3 、4 案經臺灣雲林地方法院於96年9 月28日
    以96年度聲減字第1587號裁定各減刑2 分之1 ，並定應執行
    有期徒刑1 年5 月，而於96年10月8 日確定，則已執行部分
    經折抵減刑後刑期已滿，毋須再執行撤銷假釋後之殘刑，經
    檢察官於96年10月23日簽結執行完畢乙情，有前揭減刑裁定
    、本院97年5 月6 日電話洽辦公務紀錄單、臺灣高等法院被
    告前案紀錄表及臺灣彰化地方法院檢察署刑案資料查註紀錄
    表各1 份在卷可憑，其於有期徒刑執行完畢後，5 年內故意
    再犯本件有期徒刑以上之罪，為累犯，應依刑法第47條第1
    項之規定加重其刑。爰審酌被告有多項毒品、竊盜等前科、
    素行不佳，不思以正當工作謀生，圖一己之私即萌生竊盜犯
    意，恣意侵害他人之財產權，並考量其犯後坦承犯行之態度
    ，及其智識程度、犯罪動機、手段、所竊財物價值（已發還
    被害人）等一切情狀，量處如主文所示之刑，以示懲儆。另
    扣案之自製剪刀開鎖器1 支，係被告所有之物，並供被告本
    案竊盜犯罪使用，業據被告供明在卷，爰依刑法第38條第1
    項第2 款併予宣告沒收。
據上論斷，應依刑事訴訟法第299 條第1 項前段，刑法第321 條
第1 項第3 款、第47條第1 項、第38條第1 項第2 款，判決如主
文。
本案經檢察官黃淑媛到庭執行職務。
中    華    民    國    97    年     5     月     9    日
                  刑事第一庭           法  官   郭麗萍
以上正本證明與原本無異。
如不服本判決，應於判決送達後10日內，向本院提出上訴書狀，
上訴書狀應「敘述具體上訴理由」，並按他造當事人之人數附繕
本。「切勿逕送上級法院」。
告訴人或被害人對於判決如有不服具備理由請求檢察官上訴者，
其上訴期間之計算係以檢察官收受判決正本之日期為準。
中    華    民    國    97    年    5      月     12     日
                                       書記官   張子涵
附錄本案論罪科刑法條全文：
中華民國刑法第321條
（加重竊盜罪）
犯竊盜罪而有左列情形之一者，處六月以上、五年以下有期徒刑
：
一、於夜間侵入住宅或有人居住之建築物、船艦或隱匿其內而犯
    之者。
二、毀越門扇、牆垣或其他安全設備而犯之者。
三、攜帶兇器而犯之者。
四、結夥三人以上而犯之者。
五、乘火災、水災或其他災害之際而犯之者。
六、在車站或埠頭而犯之者。
前項之未遂犯罰之。


司法院資訊處製作；財團法人民間司法改革基金會備份。
